臺灣屏東地方法院民事裁定　　　　　　　 110年度亡字第17號

聲　請　人　鄭光瑩　

上列聲請人聲請對失蹤人鄭寅春死亡宣告事件，本院裁定如下：
    主  文
宣告鄭寅春（男，民國○年○月○○日生，最後住所：屏東縣○
○鄉○○村○○路00號）於中華民國五十二年十一月二十三日下
午十二時死亡。
聲請程序費用由失蹤人鄭寅春之遺產負擔。
    理  由                  
一、聲請意旨：相對人即失蹤人鄭寅春為聲請人鄭光瑩之伯父，
    兩人同為屏東縣○○鄉○○○段000 地號土地之共有人，聲
    請人持分為2/3 ，相對人為1/3 。相對人於日治時期，為日
    本政府徵召為臺籍日本兵，派往海外作戰，生死不明，迄臺
    灣光復後仍未歸，乃由戶長即其兄鄭長春於民國42年11月23
    日代辦除籍，復經日本政府認定已死亡而核發特定弔慰金，
    足認失蹤人鄭寅春音訊全無，迄今生死不明已逾10年，聲請
    人前經本院准以公示催告，並刊登資訊網路在案，現申報期
    間屆滿，未據失蹤人陳報其生存，或知失蹤人生死者陳報其
    所知，為此聲請對失蹤人為死亡宣告等語。
二、聲請人主張之前開各情，業據提出戶籍謄本、除戶戶籍謄本
    、土地登記第一類謄本、中華民國紅十字會總會通知、日本
    紅十字會通知及調查報告附卷可參，而失蹤人鄭寅春迄至民
    國42年11月23日未歸，乃由戶長即其兄鄭長春代辦除籍，而
    失蹤人未歸原因，不外乎失蹤、死亡等因素所致，可認失蹤
    人至遲於42年11月23日即處於生死不明之狀態，是聲請人之
    主張堪信為真實。
三、按失蹤人失蹤滿十年後，法院得因利害關係人之聲請，為死
    亡之宣告，72年1 月1 日修正生效前之民法第8 條定有明文
    。又修正之民法總則第8 條之規定，於民法總則施行後修正
    前失蹤者，亦適用之。但於民法總則修正前，其情形已合於
    修正前民法總則第8 條之規定者，不在此限，72年1 月1 日
    修正生效之民法總則施行法第3 條第1 、3 項分別定有明文
    。本件失蹤人鄭寅春於42年11月23日失蹤，生死不明，迄今
    已逾10年，且經本院公示催告在案，其申報期屆滿，未據失
    蹤人陳報其生存，或知其生死者陳報其所知，依上開規定，
    得於失蹤人失蹤滿10年後為死亡之宣告。失蹤人鄭寅春既於
    42年11月23日失蹤，計至52年11月23日止已滿10年，應推定
    其於是日下午12時為死亡之時，故聲請人聲請對失蹤人鄭寅
    春為死亡宣告，為有理由，應予准許。
四、依家事事件法第154 條第3 項，裁定如主文。
中　　華　　民　　國　111 　　年　　1 　　月　　12　　日
　　　　　　　　　　　家事法庭  法　官　張以岳
以上正本係照原本作成。
如不服本裁定，應於送達後10日內向本院提出抗告狀，並繳納抗
告費新臺幣1,000元。
中　　華　　民　　國　111 　　年　　1 　　月　　12　　日
                                書記官　蔡政學